臺灣彰化地方法院刑事判決　　　　　　　　　　　　九十一年度交訴字第一一一號
　 公　訴　人　臺灣彰化地方法院檢察署檢察官
　 被　　　告　乙○○
　 選任辯護人　尤雯雯律師
右列被告因公共危險案件，經檢察官提起公訴（九十一年度偵字第四二六七號），本
院判決如左：
   主  文
乙○○駕駛動力交通工具肇事，致人受傷而逃逸，處有期徒刑陸月，如易科罰金以
佰元折算壹日。
    事  實
一、乙○○於民國九十一年六月六日十七時五十分許駕駛車號ＯＮ─６５９  ５號自
    小客車沿彰化縣芳苑鄉○○村○區○路，由東向西方向行駛，途經工區二路二十
    六號前，原應注意汽車行進中駕駛人應注意車前狀況及兩車併行之間隔，隨時採
    取必要安全措施，而依當時天候雨、光線尚佳、直線道路、無障礙物、視距良好
    等情況，並無不能注意之情事，竟疏於注意，適有甲○○騎乘腳踏車沿該路段亦
    疏未注意靠右行駛及注意兩車併行之間隔，隨時採取必要之安全措施，乙○○所
    駕駛之自小客車右前車頭因而與甲○○所騎乘之腳踏車發生擦撞，致甲○○人車
    倒地，並受有頭部外傷合併左側硬腦膜下血腫、腸胃道出血等之傷害（過失傷害
    部分已撤回告訴，未起訴）。乙○○知其所駕駛之動力交通工具肇事，致甲○○
    倒地受傷，竟為逃避刑事責任，另行起意，未停車察看，且未採取必要救護措施
    ，即駕車離開事故現場而逃逸，置倒地之傷者甲○○於不顧。嗣因其肇事當時所
    駕駛之自小客車右車輪弧蓋脫落遺留於現場，經警四處找尋比對，始循線查獲。
二、案經彰化縣警察局二林分局報請台灣彰化地方法院檢察署檢察官真查起訴。
    事  實
一、訊據被告乙○○固坦承有於右揭時、地與甲○○發生擦撞，並致其受傷等情不諱
    ，惟矢口否認有肇事逃逸之公共危險犯行，辯稱：伊當時不知道撞到人，以為係
    當時下雨打雷或是附近工廠的聲音，但伊還是有從後視鏡察看，並沒有看到什麼
    東西，所以才駕車離開云云。惟查，右揭事實，業據被害人甲○○於本院調查中
    指述：伊確係因遭車撞擊始倒地等語，核與證人楊水木、洪美青於警訊中證述情
    節相符，證人即處理本案之員警黃登崇亦於本院調查時結證稱：伊等是依據現場
    所遺留下客座邊的輪弧蓋為線索找尋，據研判應該是工業區裡的車輛，伊等一家
    一家尋找，後來比對該輪弧蓋與乙○○車子的輪弧蓋相符，且其車身有被刮到的
    痕跡，輪弧蓋也有被刮到的痕跡，比對後發覺輪弧蓋與車身的刮痕是連續的等語
    ，復有道路交通事故調查報告表一份、照片二十二張及財團法人彰化基督教醫院
    診斷證明書一紙附卷可稽。被告雖以前詞置辯，然依卷附被告車輛照片，上開自
    小客車右前車輪之輪弧蓋確已脫落，其上方有明顯之刮擦痕跡，顯見被告係以其
    自小客車右側車頭與被害人所騎乘之腳踏車發生擦撞，參以二人係同向行駛，被
    告豈有可能全然未見其已與被害人發生擦撞之理？且以該車右車輪弧蓋掉落現場
    之情觀之，當時撞擊力道非輕，被告亦自承於當時有聽到車外有異常較大之聲音
    ，並自後視鏡察看等情，被告顯已知撞擊某物，縱不確定撞擊何物，衡情亦應停
    車察看，確認是否有人受傷，以免事故損害之擴大，其竟為規避責任，未採取任
    何之救護措施，駕車逃離現場，其有駕駛動力交通工具肇事，致人受傷而逃逸之
    犯行至明，從而被告上開所辯，顯係卸責之詞，不足採信，本案事證明確，被告
    犯行應堪認定，應依法論科。
二、核被告所為，係犯刑法第一百八十五條之四之駕駛動力交通工具肇事，致人受傷
    而逃逸罪。爰審酌被告未有犯罪紀錄，素行良好、且於肇事後已與被害人以新台
    幣十八萬元達成和解賠償損害，有彰化縣芳苑鄉調解委員會調解書影本一紙在卷
    可查，暨犯罪所生之危害、犯罪之動機及犯後態度等一切情狀，量處如主文所示
    之刑，併予諭知易科罰金之折算標準。另被告雖未曾受有期徒刑以上刑之宣告，
    有臺灣高等法院被告全國前案紀錄表一紙附卷可憑，然被告肇事後，罔顧被害人
    之生命安全，逕自駕車逃逸，惡性重大，且其自警、偵訊中及本院調查、審理時
    均矢口否認犯行，犯後態度不佳，顯無悔意，本院認尚不宜宣告緩刑，附此敘明
    。
據上論斷，應依刑事訴訟法第二百九十九條第一項前段，刑法第一百八十五條之四條
、第四十一條第一項前段，罰金罰鍰提高標準條例第二條，判決如主文。
本案經檢察官鮑慧忠到庭執行職務。
中      華      民      國    九十一    年      十      月      八      日
                              臺灣彰化地方法院刑事第一庭
                                       審判長法官  葉  榮  郎
                                       法      官  葛  永  輝
       法      官  簡  璽  容
右正本證明與原本無異。
如不服本判決，應於判決送達後十日內向本院提出上訴狀( 須附繕本 )。
告訴人或被害人對於判決如有不服具備理由請求檢察官上訴者，其上訴期間之計算係
以檢察官收受判決正本之日期為準。
                                       法院書記官  王  惠  嬌
中      華      民      國    九十一    年      十      月      九      日
刑法第一百八十五條
損壞或壅塞陸路、水路、橋樑或其他公眾往來之設備或以他法致生往來危險者，處五
年以下有期徒刑，拘役或五百元以下罰金。
因而致人於死者，處無期徒刑或七年以上有期徒刑；致重傷者，處三年以上、十年以
下有期徒刑。
第一項之未遂犯罰之。
